臺灣彰化地方法院民事裁定　　　　　　100年度消債更字第4號
聲　請　人
即　債務人　楊顯奇原名楊秉樺.
上列當事人聲請消費者債務清理事件，本院裁定如下：
    主    文
債務人楊顯奇自中華民國一百年二月十五日下午四時起開始更生
程序。
命司法事務官進行本件更生程序。
保全處分之聲請駁回。
    理    由
一、按法院開始更生程序之裁定，應載明其年、月、日、時，並
    即時發生效力。次按法院裁定開始更生或清算程序後，得命
    司法事務官進行更生或清算程序，必要時得選任律師、會計
    師或其他適當之自然人或法人為監督人或管理人，消費者債
    務清理條例第45 條第1項、第16條第1項定有明文。
二、本件聲請人即債務人主張：其曾任職於安泰人壽保險股份有
    限公司，嗣於民國（下同）91年遭到裁員，經濟陷入困頓，
    因而在外積欠債務，原本債務共計約新臺幣（下同）80多萬
    ，詎多年下來竟達到2,238,393 元，其中含違約金、滯納金
    、利息、手續費部分即高達150 餘萬元，故聲請人確有不能
    清償之虞。另聲請人曾與最大債權金融機構國泰世華商業銀
    行股份有限公司進行協商，惟因聲請人尚有積欠無法納入前
    置協商之債務，終至協商未能成立。現聲請人已找到一份穩
    定之工作，真心誠意想處理前開債務，希望不要再因債務問
    題，導致只能從事臨時性之工作，爰聲請裁定准予更生等語
    。
三、經查：聲請人前揭所述之事實，業據其提出更生方案、債務
    人清冊、前置協商收入切結書及收入證明書、債務人財產清
    單、親屬系統表、更生償還計劃書、財產及收入狀況說明書
    、戶籍謄本、財團法人金融聯合徵信中心當事人查詢個人資
    料（信用報告）回覆書、前置協商不成立通知書、財政部臺
    灣省中區國稅局財產歸屬資料清單、96至98年度綜合所得稅
    各類所得稅各類所得資料清單、土地豋記第二類謄本、地價
    稅繳款書在卷為證，經核尚無不合。此外，復查無聲請人有
    消費者債務清理條例第6 條第3 項、第8 條或第46條各款所
    定駁回更生聲請之事由存在。是聲請人聲請更生，非無所據
    ，應予准許，爰裁定如主文第1 、2 項所示。
四、聲請人雖就法院所為扣薪之執行命令，另聲請保全處分，惟
    按法院裁定開始更生程序後，對於債務人不得開始或繼續訴
    訟及強制執行程序，消費者債務清理條例第48條第2 項前段
    定有明文。故本件既經本院裁定開始更生程序，聲請人聲請
    前開保全處分，揆諸前開規定，自無必要，不應准許，爰裁
    定如主文第3 項。
中    華    民    國    100    年    2     月   15    日
              民事第三庭    法  官  林秉暉
上為正本係照原本作成。
本件不得抗告。
本裁定已於100年2月15日下午4時公告。
中    華    民    國    100    年    2     月   15    日
                            書記官  廖春慧